【裁判字號】    89,易,3836
【裁判日期】    891007
【裁判案由】    毒品危害防制條例
【裁判全文】
臺灣高雄地方法院刑事判決                        八十九年度易字第三八三六號
    公  訴  人  臺灣高雄地方法院檢察署檢察官
    被      告  甲○○
右列被告因違反毒品危害防制條例案件，經檢察官提起公訴（八十九年度毒偵緝字第
二八三號、八十九年度觀執緝字第二０二號），本院判決如左：
    主  文
甲○○施用第二級毒品，處有期徒刑肆月，如易科罰金以參佰元折算壹日。
    事  實
一、甲○○前因施用毒品案件，經依臺灣高雄地方法院八十七年度毒聲字第三三號裁
    定送觀察、勒戒後，無繼續施用毒品之傾向，由臺灣高雄地方法院檢察署檢察官
    於民國八十七年七月十日以八十七年度偵字第一二二三二號不起訴處分確定。竟
    仍未戒除毒癮，復於八十八年十二月九日下午三時十五分許回溯二十四小時內某
    時，在不詳地點，施用第二級毒品安非他命一次，嗣經高雄市政府警察局前鎮分
    局通知前往接受尿液採集後送請臺灣檢驗科技股份有限公司檢驗呈安非他命陽性
    反應而查獲。經依臺灣高雄地方法院八十九年度毒聲字第四二二一號裁定送觀察
    、勒戒後，有繼續施用毒品之傾向。
二、案經高雄市政府警察局前鎮分局移請臺灣高雄地方法院檢察署檢察官偵查起訴。
    理  由
一、訊據被告甲○○矢口否認有何施用第二級毒品安非他命之犯行，辯稱：伊因有患
    有精神分裂症，有食用高雄醫學大學所開立之藥物及中藥藥酒，可能是食用藥品
    導致尿液呈現安非他命陽性反應云云。
二、經查，被告於八十八年十二月九日下午三時十五分許，至高雄市政府警察局前鎮
    分局接受尿液採集，經送請臺灣檢驗科技股份有限公司檢驗結果，呈安非他命陽
    性反應，有臺灣檢驗科技股份有限公司八十八年十二月二十九日濫用藥品尿液檢
    驗報告附卷可稽。被告雖以有服用治療精神障礙之藥品為辯，然將被告庭呈所服
    用之藥品送請高雄醫學大學附設中和紀念醫院檢驗結果，其藥品均不含安非他命
    或鴉片成分，有該院八十九年四月十八日檢驗結果報告單在卷足按，顯見被告尿
    液中呈現之安非他命陽性反應與其服用治療精神分裂症之藥品無關。至被告另辯
    稱：伊尚有飲用中藥藥酒云云，惟被告並無法提供其所飲用藥酒之藥方供本院查
    驗，自難為有利被告之認定。又被告前因施用毒品案件，經依臺灣高雄地方法院
    八十七年度毒聲字第三三號裁定觀察、勒戒後，認無繼續施用毒品之傾向，而由
    臺灣高雄地方法院檢察署檢察官於八十七年七月十日以八十七年度偵字第一二二
    三二號不起訴處分確定，業經本院調閱八十七年度偵字第一二二三二號卷無訛，
    並有不起訴處分書一份在卷足憑。其於五年內再犯毒品危害防制條例第十條之罪
    ，經裁定送觀察、勒戒，認有繼續施用毒品傾向，亦有臺灣高雄地方法院八十九
    年度毒聲字第四二二一號裁定及臺灣高雄看守所附設勒戒處所八十九年七月十四
    日高所坤戒勒字第三一一七號函送之證明書一份可按。事證明確，應予依法論科
    。
三、核被告甲○○所為，係犯毒品危害防制條例第十條第二項之施用第二級毒品罪。
    其非法持有第二級毒品安非他命，進而施用，持有毒品之低度行為應為施用毒品
    之高度行為所吸收，不另論罪。爰審酌被告甫於八十七年間執行觀察、勒戒處分
    ，經評定為無繼續施用毒品傾向而獲不起訴處分在案，其於觀察、勒戒後仍再次
    施用毒品，顯見意志不堅，且犯後一再否認犯行，未見悔意，惟念其施用毒品係
    戕害自身之行為，尚無害及他人等一切情狀，量處如主文所示之刑，並諭知易科
    罰金之折算標準。
據上論斷，應依刑事訴訟法第二百九十九條第一項前段，毒品危害防制條例第十條第
二項、第二十條第三項前段，刑法第十一條前段、第四十一條，罰金罰鍰提高準條例
第二條，判決如主文。
本案經檢察官陳銘珠到庭執行職務。
中      華      民      國    八十九    年      十      月      七      日
                                  臺灣高雄地方法院刑事第七庭
                                      法  官    曾  淑  娟
右正本證明與原本無異。
如不服本判決，應於判決送達後十日內，向本院提出上訴狀。
                                      書記官    陳  恩  如
中      華      民      國    八十九    年      十      月      七      日
附錄本判決論罪之法條：
毒品危害防制條例第十條第二項：
施用第二級毒品者，處三年以下有期徒刑。
毒品危害防制條例第二十條第三項前段：
依前項規定為不起訴之處分或不付審理之裁定後，五年內再犯第十條之罪，經觀察、
勒戒後，認有繼續施用傾向或三犯以上者，不適用前項之規定。但應由檢察官聲請法
院或由少年法院裁定令入戒治處所施以強制戒治。


司法院資訊處製作；財團法人民間司法改革基金會備份。
